最　高　行　政　法　院　裁　定　　　　　　　　　　九十三年度裁字第七六七號
　　上　訴　人　乙○○
　　訴訟代理人　丙○○
　　被 上訴 人　臺北市政府
　　代　表　人　甲○○
右當事人間因兵役事件，上訴人對於中華民國九十二年三月二十五日臺北高等行政法
院九十一年度訴字第四四六號判決，提起上訴，本院裁定如左：
　　主  文
上訴駁回。
上訴審訴訟費用由上訴人負擔。
　　理  由
一、按對於高等行政法院判決之上訴，非以其違背法令為理由，不得為之，行政訴訟
    法第二百四十二條定有明文。同法第二百四十三條第一項規定，判決不適用法規
    或適用不當者，為違背法令；而判決有第二百四十三條第二項所列各款情形之一
    者，其判決當然違背法令。又提起上訴，應以上訴狀表明上訴理由並應添具關於
    上訴理由之必要證據，復為同法第二百四十四條第一項第四款及第二項所明定。
    準此，當事人提起上訴，如以原審判決有行政訴訟法第二百四十三條第一項不適
    用法規或適用不當為理由時，其上訴狀應有具體之指摘，並揭示該法規之條項或
    其內容；如以原審判決有第二百四十三條第二項所列各款情形之當然違背法令為
    理由時，其上訴狀應揭示合於該款之事實。如上訴狀未依此項方法表明，或其所
    表明者，顯與上開法條規定之情形不相合時，即難認為已對原審判決之違背法令
    有具體之指摘，其上訴自難認為合法。
二、本件上訴意旨略謂：上訴人之子許富傑在臺灣參加聯考未獲錄取，導致嚴重精神
    不振，經醫師建議下，赴大陸姨媽家散心，此因緣造成今天的結果。礙於兵役法
    之規定，須提出相關之證明，期間亦曾請臺北市○○路之高醫師開出實情病因，
    嗣因高醫師中風而無力幫忙，難得許富傑病情已較好些，學業再幾年就可畢業回
    臺灣，如辦理休學的確會全功盡棄，且暨南大學也不收續學者（以年齡算）。許
    富傑絕無逃避兵役之想法，希能辦理緩徵兵役，讓其於畢業後回國服役云云。
三、經核上開理由，無非述說許富傑若未能辦理緩徵兵役，恐將導致其病情惡化及在
    大陸地區之學業全功盡棄等云。而上訴人對於原判決以上訴人並無為許富傑申請
    緩徵之權利，其提起本件課予義務訴訟，已屬當事人不適格；且許富傑不符合兵
    役法第三十五條第一項緩徵之要件，其於民國八十九年九月十三日以觀光事由申
    辦出境時，已滿十八歲，非屬役齡前出境，亦無兵役法施行法第四十八條第二項
    及第三項規定之適用，因將上訴人之訴駁回，究有如何違背法令情事，並未具體
    表明及揭示該法規之條項或內容，揆之首揭法條規定，本件上訴自難認合法，應
    予駁回。
四、依行政訴訟法第二百四十九條第一項前段、第一百零四條、民事訴訟法第九十五
    條、第七十八條，裁定如主文。
中　　華　　民　　國　　九十三　　　年　　　六　　　　月　　　三十　　　日
                    最 高 行 政 法 院  第 三 庭
                                審 判 長 法  官　　　廖　政　雄
                                         法  官      吳  錦  龍
                                         法  官　　　林　清　祥
                                         法  官　　　鍾　耀　光
                                         法  官　　　姜　仁　脩
右  正  本  證  明  與  原  本  無  異
　　　　　　　　　　　　　　　　　　　　 法院書記官　蘇  金  全
中　　華　　民　　國　　九十三　　　年　　　六　　　　月　　　三十　　　日
